【裁判字號】    99,易,806
【裁判日期】    991019
【裁判案由】    贓物等
【裁判全文】
臺灣高雄地方法院刑事判決               99年度易字第806號
公  訴  人  臺灣高雄地方法院檢察署檢察官
被      告  丁○○
被      告  己○○
選任辯護人  徐建光律師
被      告  甲○○
選任辯護人  張清雄律師
上列被告等因贓物等案件，經檢察官提起公訴（98年度偵字第33
883號）本院判決如下：
    主  文
丁○○共同犯如附表一所示之竊盜參罪，分別處如附表一各編號
欄所示之刑。應執行有期徒刑壹年貳月，如易科罰金，以新臺幣
壹仟元折算壹日。
己○○無罪。
甲○○無罪。
    事  實
一、丁○○係國雲保全股份有限公司（下稱國雲保全公司，址設
    高雄市○○區○○街2 之4 號7 樓）派駐世暘工廠產業股份
    有限公司（下稱世暘工廠，址設高雄縣岡山鎮○○里○路○○○路18號）之保全員，日間負責看守世暘工廠之門禁、夜
    間負責世暘工廠廠房之巡邏，對於世暘工廠廠房內之物品，
    並無獨立事實上支配之權利，詎其因積欠地下錢莊大筆債務
    ，竟鋌而走險，與昇益資源回收行（址設高雄縣路竹鄉○○
    村○○路420號1樓）負責人己○○共同基於意圖為自己不法
    所有之犯意聯絡，分別於民國98年8月22日19、20時許、98
    年9 月6日19、20時許、98年9月13日19、20時許，利用世暘
    工廠員工下班後僅有丁○○在廠房值班時段，待己○○駕駛
    車牌號碼027- UK號長臂夾大貨車前來後，由丁○○打開世
    暘工廠編號WT9號廠房大門讓貨車進入廠房，己○○再將廠
    房內裝填有鐵製螺絲帽成品之船型桶、裝填有製造螺絲帽所
    生鐵粒之船型桶，以長臂夾整個夾上大貨車車斗，運回昇益
    資源回收行實際營業處所高雄縣梓官鄉○○○路77號旁空地
    擺放，待過磅秤重如附表二所示重量後，丁○○旋分別於翌
    日上午（即98年8月23日、98年9月7日、98年9月14日）前往
    昇益資源回收行領取當次變賣物品之貨款新臺幣（下同）2
    萬5000元、2萬3000元、2萬0930元。己○○另旋即於98年8
    月23日、98年9月7日、98年9月14日將上開自世暘工廠載回
    之裝填有鐵製螺絲帽成品之船型桶、裝填有製造螺絲帽所生
    鐵粒之船型桶連同他處收買之廢鐵，轉賣給不知情之宗瑩興
    業有限公司（址設高雄縣路竹鄉○○村○○街52號）負責人
    甲○○。嗣因世暘工廠發現公司螺絲帽及船型桶短缺，經調
    閱監視器錄影畫面，始發現上情，乃報警循線查獲。（己○○涉嫌共同竊盜部分未經起訴）
二、案經世暘工廠訴由高雄市政府警察局移請臺灣高雄地方法院
    檢察署檢察官偵查起訴。
    理  由
壹、證據能力：
一、證人戊○○、證人即同案被告丁○○、己○○、甲○○於偵
    查中向檢察官所為之陳述，因未經具結，且均無依法不得令
    具結之情形，依刑事訴訟法第158 條之3 規定，無證據能力
    。
二、證人戊○○、丙○○、證人即同案被告己○○、甲○○警詢
    陳述，對證明被告丁○○之犯罪事實，有證據能力：
    證人戊○○、丙○○、證人即同案被告己○○、甲○○於警
    詢之陳述，固均屬被告丁○○以外之人於審判外之言詞陳述
    ，惟被告丁○○於言詞辯論終結前，並未聲明異議，亦未聲
    請傳訊戊○○、丙○○、己○○、甲○○顯放棄行使詰問權
    ，且本院審酌該陳述作成時情況，並無違法或不當之處，適
    為本案證據，依刑事訴訟法第159條之5規定，應均有證據能
    力。
三、證人戊○○、證人即同案被告丁○○、甲○○警詢陳述，對
    證明被告己○○之犯罪事實，無證據能力：
    按被告以外之人於審判外之言詞或書面陳述，除法律有規定
    者外，不得作為證據，刑事訴訟法第159 條定有明文。查被
    告己○○及辯護人主張證人戊○○、證人即同案被告丁○○
    、甲○○於警詢陳述為審判外之陳述，並無證據能力，且核
    其上開警詢筆錄所陳內容與審判中之陳述大致相符，並無特
    別可信之情況，亦不符刑事訴訟法第159 條之2 有關傳聞例
    外之規定，故不得作為認定本案犯罪事實有無之證據，應無
    證據能力。
四、證人即同案被告己○○警詢陳述，對證明被告甲○○之犯罪
    事實，無證據能力：
    按被告以外之人於審判外之言詞或書面陳述，除法律有規定
    者外，不得作為證據，刑事訴訟法第159 條定有明文。查被
    告甲○○及辯護人主張證人即同案被告己○○於警詢陳述為
    審判外之陳述，並無證據能力，且核其上開警詢筆錄所陳內
    容與審判中之陳述大致相符，並無特別可信之情況，亦不符
    刑事訴訟法第159 條之2 有關傳聞例外之規定，故不得作為
    認定本案犯罪事實有無之證據，應無證據能力。
五、卷附世暘工廠之螺絲帽遺失清單，係被害人世暘工廠經理戊○○於案發後為統計遭竊損失而製作，已據證人戊○○於審
    理中證述明確（見本院卷二第69頁背面、第70頁），則上開
    遺失清單顯係為訴訟上之特定目的而製作，並非於通常業務
    過程中不間斷的有規律記載，是其記載者，具有個案性質，
    非屬從事業務之人於業務上或通常業務過程所須製作之紀錄
    文書、證明文書，其可信性自屬輕低，對被告己○○而言，
    又屬被告以外之人於審判外之書面陳述，為傳聞證據，應認
    無證據能力。
六、傳聞法則乃對於被告以外之人於審判外之言詞或書面陳述，
    亦即針對被告以外之人於審判外以言詞或書面所為之供述證
    據而為規範。卷附之世暘工廠WT9 廠房監視錄影光碟3 片及
    WT9 廠房、藍色、橘色船型桶及內裝螺絲帽成品外觀等照片
    清單清單與WT9 廠房之監視器錄影畫面翻拍照片共13張，均
    係傳達照相、攝影當時現況，而透過照片、錄影光碟播放傳
    達情形與現場實況在內容上之一致性，透過機械之正確性加
    以保障，即照片並不存在人對現實情形之知覺、記憶所經常
    發生的表現錯誤，是認照片之性質係非供述證據，並無傳聞
    法則之適用，且亦別無證據證明上開監視錄影光碟及翻拍照
    片有經偽造、變造或不法之情形，自有證據能力。
七、其餘憑以認定本案犯罪事實之非供述證據（詳後述），查無
    違反法定程序取得之情，依刑事訴訟法第158條之4規定反面
    解釋，有證據能力。
貳、被告丁○○有罪部分：
一、上開犯罪事實，業據被告丁○○於警詢、偵查及本院審理時
    自白不諱，核與證人即共同被告己○○於警詢、偵查及本院
    審理時之供述，及證人戊○○於警詢、偵查及本院審理中之
    證述相符，復有被告丁○○簽具給己○○之切結書3紙、世
    暘工廠WT9廠房、藍色、橘色船型桶及內裝螺絲帽成品外觀
    等照片與WT9廠房之監視器錄影畫面翻拍照片共13張、己○○自世暘工廠廠區載回物品之地磅單3紙、車牌號碼027- UK
    號大貨車之車籍資料1份（見警卷第32至34頁、第41頁、第
    43頁、第50至51頁、第54至57頁、偵卷第26頁、本院一卷第
    50頁）附卷可佐，而世暘工廠WT9廠房於98年9月13日18時25
    分至同日19時50分許之監視器錄影光碟經本院於勘驗期日進
    行勘驗後，確有車牌號碼027- UK號長臂夾大貨車進入世暘
    工廠WT9廠房內以長臂夾吊掛之方式載運廠房內物品，並製
    作勘驗筆錄附卷（見本院二卷第27至32頁），被告丁○○當
    庭亦對勘驗結果並無爭執，於審理中並已依刑事訴訟法第16
    5條第1項之規定，就該勘驗筆錄內容向被告丁○○告以要旨
    。足認被告丁○○上開任意性之自白與事實相符，堪以採信
    。本案事證明確，被告丁○○竊盜3次之犯行洵堪認定。
二、核被告丁○○所為，係犯刑法第320條第1項之竊盜罪。被告
    丁○○就上開3次犯行，與共同被告己○○均有犯意聯絡及
    行為分擔，依刑法第28條之規定，應論以共同正犯。被告丁○○所犯上開3罪，犯意各別，行為互殊，犯罪時間不同，
    應予分論併罰。爰審酌被告丁○○正值壯年，然不思以正當
    方式獲取財物，反而共同竊取他人財產，所為實屬不該，復
    考量被告丁○○犯後坦認自己部分之犯行，併審酌所竊物品
    價值、犯罪之動機、目的、手段、分工暨所竊財物現已無法
    追回返還世暘工廠等一切情狀，量處如主文所示之刑及諭知
    易科罰金之折算標準，並定其應執行之刑及易科罰金之折算
    標準，以示懲儆。
參、被告己○○無罪部分：
一、公訴意旨略以：被告己○○明知丁○○於98年8 月22日19、
    20時許、98年9 月6 日19、20時許、98年9 月13日19、20時
    許，請其駕駛車牌號碼027- UK 號長臂夾大貨車前往世暘工
    廠編號WT9 號廠房所載運之裝填有鐵製螺絲帽成品之船型桶
    、裝填有製造螺絲帽所生鐵粒之船型桶係屬贓物，竟分別以
    如附表二所示之代價買受之。因認被告己○○涉有刑法第
    349 條第2 項之故買贓物罪嫌。
二、按犯罪事實應依證據認定之，無證據不得認定犯罪事實，刑
    事訴訟法第154 條第2 項定有明文。而檢察官就被告犯罪事
    實，應負舉證責任，並指出證明方法，故檢察官對於起訴犯
    罪事實，應負提出證據及說服之實質舉證責任。倘所提證據
    ，不足為被告有罪積極證明，或其指出證明之方法，無從說
    服法院以形成被告有罪心證，基於無罪推定原則，自應諭知
    被告無罪判決。告訴人之告訴，係以使被告受刑事追訴為目
    的，其指訴是否與事實相符，仍應調查其他證據，以資審認
    ，必被害人所述被害情形，無瑕疵可擊，且就其他方面調查
    ，又與事實相符，始足據為有罪判決基礎。又認定不利於被
    告之事實，須依積極證據，苟積極證據不足為不利於被告事
    實之認定時，即應為有利於被告之認定，更不必有何有利之
    證據（最高法院92年台上字第128 號判例、30年上字第816
    號判例、81年度台上字第3539號判決參照）。
三、公訴意旨認被告己○○涉有前揭故買贓物罪嫌，無非係以被
    告己○○警詢及偵查中之供述，認被告己○○並未做好查證
    動作為主要論斷之依據。訊據被告己○○堅詞否認有何故買
    贓物犯行，辯稱：丁○○告知是老闆叫他處理的，如果知道
    是贓物，不會去載，而且公司都有攝影機，丁○○又願意簽
    切結書，至少有一個依據，並不是專業的人士，不會判斷是
    否好的，而且這行也常常收到新的東西，看到有的是整桶的
    廢鐵，有的是整桶完好的螺絲、螺帽，是依據丁○○指示等
    語。經查：
  （一）被告己○○於上揭時、地，駕駛車牌號碼027- UK 號長
        臂夾大貨車前往世暘工廠WT9 廠房載運裝填有鐵製螺絲
        帽成品之船型桶、裝填有製造螺絲帽所生鐵粒之船型桶
        ，經載回過磅秤重如附表二所示重量後，證人即共同被
        告丁○○於翌日前往昇益資源回收行領取當次變賣物品
        之貨款之情，業據證人即共同被告丁○○、證人戊○○
        於審理中證陳在卷（見本院二卷第63至72頁），並為被
        告己○○所不爭執；復有丁○○簽具給被告己○○之切
        結書3 紙、世暘工廠WT9 廠房、藍色、橘色船型桶及內
        裝螺絲帽成品外觀等照片與WT9 廠房之監視器錄影畫面
        翻拍照片共13張、被告己○○自世暘工廠廠區載回物品
        之地磅單3 紙、車牌號碼027- UK 號大貨車之車籍資料
        1 份（見警卷第32至34 頁 、第41頁、第43頁、第50至
        51頁、第54至57頁、偵卷第26頁、本院一卷第50頁）附
        卷可佐，而世暘工廠WT 9廠房於98年9 月13日18時25分
        至同日19時50分許之監視器錄影光碟經本院於勘驗期日
        進行勘驗後，確有車牌號碼027- UK 號長臂夾大貨車進
        入世暘工廠WT9 廠房內以長臂夾吊掛之方式載運廠房內
        物品，並製作勘驗筆錄附卷（見本院二卷第27至32頁）
        ，被告己○○及辯護人當庭亦對勘驗結果並無爭執，於
        審理中並已依刑事訴訟法第165 條第1 項之規定，就該
        勘驗筆錄內容向被告己○○告以要旨，是此部分之事實
        ，洵堪認定。
  （二）丁○○係國雲保全公司派駐世暘工廠之保全員，日間負
        責看守世暘工廠之門禁、夜間負責世暘工廠廠區之巡邏
        ，對於世暘工廠廠房內之物品，並無獨立事實上支配之
        權利，於世暘工廠廠房上班時身著國雲保全公司制服，
        制服上有「國雲保全」字樣等情，業據證人即共同被告
        丁○○、證人戊○○、證人即國雲保全公司岡山地區課
        長丙○○於本院審理時結證明確（見本院二卷第63頁、
        第67頁背面、第71頁、第79頁），被告己○○亦於本院
        審理時自承有看到丁○○所穿著制服上之公司名稱為「
        國雲保全」（見本院二卷第78頁）。再依卷附世暘工廠
        WT9 廠房、藍色、橘色船型桶及內裝螺絲帽成品外觀等
        照片觀之，世暘工廠廠房所用於裝填鐵製螺絲帽成品之
        船型桶為藍色，船型桶上有註記「世暘工廠」字樣，而
        裝填製造螺絲帽所生鐵粒之船型桶為橘色，船型桶上有
        註記「世暘」字樣，被告己○○顯可自丁○○所身著制
        服上「國雲保全」字樣及廠房內船型桶旁註記「世暘工
        廠」、「世暘」字樣得知，丁○○係國雲保全員工，並
        非「世暘工廠」員工，丁○○既非「世暘工廠」員工，
        衡情，被告己○○豈有不懷疑丁○○是否有處理廠房物
        品權限之理。
  （三）被告己○○辯稱已要求丁○○就物品來源簽具切結書，
        已善盡查證責任，然依卷附世暘工廠WT9 廠房照片觀之
        ，世暘工廠係一有規模之工廠，被告己○○如有心查證
        ，亦可於日間再度前往世暘工廠詢明，況被告己○○先
        後前往世暘工廠載運廠房內物品共有3 次，昇益資源回
        收行實際營業處所高雄縣梓官鄉○○○路77號離世暘工
        廠廠房地址高雄縣岡山鎮○○里○路○○○路18號相距
        不遠，查證距離上並無何困難之處，再者被告己○○係
        以現金給付丁○○變賣物品之貨款，如丁○○係為世暘
        工廠處理廠房物品，何以未要求被告己○○簽立單據以
        交回世暘工廠入帳。復參酌證人即高雄縣廢棄物資源回
        收商業同業公會會員乙○○於本院審理時證述：大型的
        或是公家機關會有採購程序，一般小公司是比價而已，
        比較大規模公司有放行條，工廠廢料處理都是工程師、
        採購人員或是專責處理廢料之人員接洽，小工廠會有警
        衛來接洽，但大規模的公司沒有遇過由警衛接洽等語（
        見本院二卷第72 至75 頁），顯見坊間回收業者對於大
        公司、小公司廢料之處理多有不同，小公司或可簡便處
        理，大公司則有一定程序，不會隨便交由警衛接洽，則
        有一定規模之世暘工廠竟僅由1 名保全公司派駐廠房之
        保全人員接洽廢鐵回收事宜之特異交易模式，衡被告具
        一定智識程度，又以資源回收為業，自有其職業上之敏
        感度，亦有相當社會交易經驗，就丁○○悖於常情之交
        易舉措，豈會毫不懷疑？
  （四）證人戊○○於審理中證述：「待回收的用橘色或是橘色
        退色顏色比較深的桶子，成品大部分都是用深藍色桶子
        裝，裝完之後送到倉儲去。」、「橘色有寫『世暘』兩
        個字，還有四個號碼，字很大，藍色有寫世暘工廠及倉
        儲專用以及號碼，字體也很大。」、「（問：這兩種桶
        子是否容易分辨？）從外觀可以看出來。」、「根據船
        型桶來判斷載運出去的東西都是成品，尺寸這樣子看無
        法看出來，我只能確定載運出去的我看到很明顯的是藍
        色鐵桶，可能比較沒有辦法確定尺寸。」、「（問：公
        司橘色船型桶及藍色船型桶使用多久了？）藍色是近2
        年才使用，比較新，橘色是7 、8 年以上了。」等語（
        見本院二卷第69至71頁），證人即共同被告丁○○於本
        院審理中亦證述：「（問：你如何分辨是成品或是廢鐵
        ？）成品和廢鐵很好分辨。」、「（問：所以你會分辨
        ？）是的。」、「（問：船型桶是否有兩種顏色？）是
        的，一種深綠色、一種是藍色在桶子的外面有寫倉儲字
        樣，深綠色的船型桶比較舊、比較高，是用來裝廢鐵的
        ，藍色的船型桶有寫倉儲字樣的比較低、比較長，是裝
        好的成品。」等語，證人戊○○、證人即共同被告丁○○之上開證述互核一致，顯見世暘工廠廠房內之鐵製螺
        絲帽成品與製造螺絲帽所生鐵粒於外觀上極易分辨，裝
        填鐵製螺絲帽成品與製造螺絲帽所生鐵粒之船型桶，於
        顏色、新舊、外觀字樣上亦有不同，若身為保全人員之
        丁○○即可輕易分辨，經營資源回收行之被告己○○又
        豈有無法分辨之理？被告己○○於審理中亦供承：「（
        問：丁○○賣給你的廢鐵的船型桶有無新舊的差別？）
        有的比較新、有的比較舊。」、「（問：你在載運時有
        無看到桶子裡面的東西？）隱約可以。」、「（問：裡
        面有新的及舊的，你看到有新的為何沒有再確認？）我
        有看到一整桶是螺帽，我問丁○○是否要載走，他叫我
        載走。」等語，是以被告己○○於載運時顯可分辨船型
        桶有新舊之差別，亦看見載運物品中有螺絲帽成品，依
        常理觀之，縱有廢鐵需交由資源回收業者處理，世暘工
        廠何須連生產之螺絲帽成品及裝填用之新船型桶均丟棄
        ？
  （五）被告己○○前往世暘工廠WT9 廠房載運物品時，既可得
        知悉丁○○無處理廠房物品之權限，亦可知悉所載運物
        品並非廢鐵，仍駕駛車牌號碼027- UK 號長臂夾大貨車
        前往載運，其所為已屬參與竊盜犯罪構成要件之行為，
        應為共同正犯，其顯有與丁○○共同基於意圖為自己不
        法所有之犯意聯絡而前往載運之事實，堪以認定。
  （六）綜上所述，依現有事證，應足認定被告己○○係與丁○○共同竊取世暘工廠物品，而非僅係故買贓物。按刑事
        訴訟法第300 條規定：「前條之判決，得就起訴之犯罪
        事實，變更檢察官所引應適用之法條」；固係指法院得
        在事實同一之範圍內，自由認定事實，適用法條，亦即
        必於不變更起訴之犯罪事實，僅變更起訴法條者，始有
        其適用。而刑法竊盜罪與贓物罪之社會基本事實並非同
        一，社會評價亦不同，法院自無變更檢察官所引法條之
        餘地（最高法院94年臺非字第261 號、第4643號判決意
        旨參照）。故被告己○○可得知悉丁○○無處理廠房物
        品之權限，亦可知悉所載運物品並非廢鐵，仍駕駛車牌
        號碼027- UK 號長臂夾大貨車前往載運，其顯與丁○○
        共同竊盜世暘工廠物品之行為，雖涉嫌刑法第320 條第
        1 項竊盜罪嫌，但竊盜與故買贓物之社會基本事實不同
        ，本院自不得變更檢察官所引應適用之法條，改依竊盜
        處斷，另起訴書所載之事實欄中，對於被告己○○上開
        共同竊盜之犯罪事實，亦未提及，是此部分犯罪事實並
        不在起訴範圍內，本院自無從審判，僅得就被告己○○
        被訴故買贓物罪部分，依法諭知其無罪之判決，是其涉
        嫌共同竊盜罪部分，則應移送檢察官另行偵辦，附此敘
        明。
肆、被告甲○○無罪部分：
一、公訴意旨另略以：被告甲○○明知己○○於98年8 月23日、
    98年9 月7 日、98年9 月14日所賣之裝填鐵製螺絲帽成品之
    船型桶、裝填製造螺絲帽所生鐵粒之船型桶係屬贓物竟分別
    以如附表三所示之代價買受之。因認被告甲○○涉有刑法第
    349 條第2 項之故買贓物罪嫌。
二、按犯罪事實應依證據認定之，無證據不得認定犯罪事實，刑
    事訴訟法第154 條第2 項定有明文。而檢察官就被告犯罪事
    實，應負舉證責任，並指出證明方法，故檢察官對於起訴犯
    罪事實，應負提出證據及說服之實質舉證責任。倘所提證據
    ，不足為被告有罪積極證明，或其指出證明之方法，無從說
    服法院以形成被告有罪心證，基於無罪推定原則，自應諭知
    被告無罪判決。告訴人之告訴，係以使被告受刑事追訴為目
    的，其指訴是否與事實相符，仍應調查其他證據，以資審認
    ，必被害人所述被害情形，無瑕疵可擊，且就其他方面調查
    ，又與事實相符，始足據為有罪判決基礎。又認定不利於被
    告之事實，須依積極證據，苟積極證據不足為不利於被告事
    實之認定時，即應為有利於被告之認定，更不必有何有利之
    證據（最高法院92年台上字第128 號判例、30年上字第816
    號判例、81年度台上字第3539號判決參照）。
三、公訴意旨認被告甲○○涉有前揭故買贓物罪嫌，無非係以證
    人即世暘工廠經理戊○○於警詢、偵查中之證述及被告甲○○於98年9 月14日向被告己○○收購鐵料之地磅單1 紙等為
    主要論斷之依據。訊據被告甲○○堅詞否認有何故買贓物犯
    行，辯稱：己○○將東西和其他廢鐵混在一起，沒有注意到
    ，有看到船型桶，但已經破壞掉了，忘記有無看到公司名稱
    ，都是廢鐵，全部都混雜一起等語。經查：
  （一）被告甲○○於如附表三所示時間先後3 次向己○○購買
        過磅秤重如附表三所示重量之回收物品之情，業據證人
        即共同被告己○○證陳在卷（見本院二卷第75至77頁）
        ，並為被告甲○○所不爭執；復有被告甲○○所陳報地
        磅單3 紙（見警卷第24頁、本院一卷第57頁）附卷可佐
        ，是此部分之事實，洵堪認定。
  （二）證人己○○於本院審理中證述：從世暘公司載運回來的
        螺絲及船型桶是跟其他廢鐵擺放在一起，被告甲○○來
        載運廢鐵時，是將工廠廢鐵整批載運走，並沒有分類，
        被告甲○○的車子是抓斗車可以用夾的，是將空地上的
        廢鐵夾到車子上等語，核與被告甲○○供稱：己○○將
        東西和其他廢鐵混在一起一情相符。
  （三）附表二為己○○自世暘工廠所載運物品過磅秤重重量，
        附表三為己○○賣予被告甲○○之物品過磅秤重重量，
        自附表二、附表三之各次淨重觀之，附表三之各次淨重
        重量均較附表二之各次淨重重量重逾2 倍，被告甲○○
        向己○○購買之回收物品，確如被告甲○○所言，除己○○自世暘工廠所載運物品外，尚有其他物品。再者經
        相互混雜後，已非己○○自世暘工廠所載運物品原貌，
        而世暘工廠用以裝填有鐵製螺絲帽成品之船型桶、裝填
        有製造螺絲帽所生鐵粒之船型桶自有可能因經己○○、
        被告甲○○一再吊掛、傾卸而變形、毀損，於辨識物品
        來源上更增加其困難度。
  （四）證人戊○○於警詢、偵查及本院審理中之證述，至多僅
        能證明世暘工廠之物品遭被告丁○○、己○○竊取，並
        不足以證明被告甲○○確實有公訴人所指故買贓物之犯
        行。
四、綜前所述，公訴人所舉前開證據，僅得認被告甲○○向己○○購買之回收物品中有世暘工廠遭竊之物，惟不足證被告甲○○有何故買贓物之行為，被告甲○○前揭所辯，尚非不可
    採信，其間既有合理懷疑存在，無法達到確信其為真實之程
    度，依法當不得遽為不利於被告甲○○之認定。此外復查無
    其他積極證據足供證明被告確有公訴人所指犯行，揆諸上開
    判例意旨及說明，即應為被告甲○○無罪之諭知。
據上論斷，應依刑事訴訟法第299條第1項前段、第301條第1項，
刑法第28條、320條第1項、第41條第1項前段、第8項、第51條第
5款，刑法施行法第1條之1，判決如主文。
本案經檢察官李宜穎到庭執行職務。
中    華    民    國    99    年    10    月    19    日
                  刑事第七庭  審判長法  官  陳  箐
                                    法  官  洪培睿
                                    法  官  廖華君
以上正本證明與原本無異。
如不服本判決應於收受送達後10日內向本院提出上訴書狀，並應
敘述具體理由；如未敘述上訴理由者，應於上訴期間屆滿後20日
內向本院補提理由書( 均須按他造當事人之人數附繕本) 「切勿
逕送上級法院」。
中    華    民    國    99    年    10    月    20    日
                                    書記官  許珈綺
附表一：
 ┌──┬───────┬─────────────────┬────┬──────────┐
 │編號│犯罪時間、地點│竊盜方式                          │ 被害人 │所犯罪名及所處之刑  │
 ├──┼───────┼─────────────────┼────┼──────────┤
 │ １ │98年8 月22日19│己○○駕駛車牌號碼027- UK 號長臂夾│世暘工廠│丁○○共同竊盜，處有│
 │    │、20時許，在世│大貨車前來，由丁○○打開世暘工廠編│        │期徒刑伍月，如易科罰│
 │    │暘工廠廠房內（│號WT9 號廠房大門讓貨車進入廠房，蕭│        │金，以新臺幣壹仟元折│
 │    │高雄縣岡山鎮本│勝隆再將廠房內裝填有鐵製螺絲帽成品│        │算壹日。            │
 │    │州里二路本工二│之船型桶、裝填有製造螺絲帽所生鐵粒│        │                    │
 │    │路18號）      │之船型桶，以長臂夾整個夾上大貨車車│        │                    │
 │    │              │斗，運回昇益資源回收行實際營業處所│        │                    │
 │    │              │高雄縣梓官鄉○○○路77號旁空地擺放│        │                    │
 │    │              │，待過磅秤重如附表二所示重量後，蔡│        │                    │
 │    │              │昇廷旋分別於翌日（即98年8 月23日）│        │                    │
 │    │              │前往昇益資源回收行領取當次變賣物品│        │                    │
 │    │              │之貨款2 萬5000元。                │        │                    │
 ├──┼───────┼─────────────────┼────┼──────────┤
 │ ２ │98年9 月6 日19│己○○駕駛車牌號碼027- UK 號長臂夾│世暘工廠│丁○○共同竊盜，處有│
 │    │、20時許，在世│大貨車前來，由丁○○打開世暘工廠編│        │期徒刑伍月，如易科罰│
 │    │暘工廠廠房內（│號WT9 號廠房大門讓貨車進入廠房，蕭│        │金，以新臺幣壹仟元折│
 │    │高雄縣岡山鎮本│勝隆再將廠房內裝填有鐵製螺絲帽成品│        │算壹日。            │
 │    │州里二路本工二│之船型桶、裝填有製造螺絲帽所生鐵粒│        │                    │
 │    │路18號）      │之船型桶，以長臂夾整個夾上大貨車車│        │                    │
 │    │              │斗，運回昇益資源回收行實際營業處所│        │                    │
 │    │              │高雄縣梓官鄉○○○路77號旁空地擺放│        │                    │
 │    │              │，待過磅秤重如附表二所示重量後，蔡│        │                    │
 │    │              │昇廷旋分別於翌日（即98年9 月7 日）│        │                    │
 │    │              │前往昇益資源回收行領取當次變賣物品│        │                    │
 │    │              │之貨款2 萬3000元。                │        │                    │
 ├──┼───────┼─────────────────┼────┼──────────┤
 │ ３ │98年9 月13日19│己○○駕駛車牌號碼027- UK 號長臂夾│世暘工廠│丁○○共同竊盜，處有│
 │    │、20時許，在世│大貨車前來，由丁○○打開世暘工廠編│        │期徒刑伍月，如易科罰│
 │    │暘工廠廠房內（│號WT9 號廠房大門讓貨車進入廠房，蕭│        │金，以新臺幣壹仟元折│
 │    │高雄縣岡山鎮本│勝隆再將廠房內裝填有鐵製螺絲帽成品│        │算壹日。            │
 │    │州里二路本工二│之船型桶、裝填有製造螺絲帽所生鐵粒│        │                    │
 │    │路18號）      │之船型桶，以長臂夾整個夾上大貨車車│        │                    │
 │    │              │斗，運回昇益資源回收行實際營業處所│        │                    │
 │    │              │高雄縣梓官鄉○○○路77號旁空地擺放│        │                    │
 │    │              │，待過磅秤重如附表二所示重量後，蔡│        │                    │
 │    │              │昇廷旋分別於翌日（即98年9 月14日）│        │                    │
 │    │              │前往昇益資源回收行領取當次變賣物品│        │                    │
 │    │              │之貨款2萬0930元。                 │        │                    │
 └──┴───────┴─────────────────┴────┴──────────┘
附表二：己○○自世暘工廠所載運物品過磅秤重重量（來源：己○○所陳報地磅單3 紙，見本院一卷第50頁）
┌──┬───────┬──────┬──────┬──────┬─────────┐
│編號│時間          │總重（公斤）│空重（公斤）│淨重（公斤）│丁○○所得貨款    │
├──┼───────┼──────┼──────┼──────┼─────────┤
│ １ │98年8月22日   │12840       │8990        │3850        │2 萬5000元        │
│    │19時34分許    │            │            │            │（每公斤約6.49元）│
├──┼───────┼──────┼──────┼──────┼─────────┤
│ ２ │98年9月6日    │12100       │9010        │3090        │2 萬3000元        │
│    │19時41分許    │            │            │            │（每公斤約7.44元）│
├──┼───────┼──────┼──────┼──────┼─────────┤
│ ３ │99年9月13日   │12170       │8950        │3220        │2 萬0930元        │
│    │19時46分      │            │            │            │（每公斤約6.5 元）│
└──┴───────┴──────┴──────┴──────┴─────────┘
附表三：己○○賣予自甲○○之物品過磅秤重重量（來源：甲○○所陳報地磅單3紙，見警卷第24頁、本院一卷第57頁）
┌──┬───────┬──────┬──────┬──────┬─────────┐
│編號│時間          │總重（公斤）│空重（公斤）│淨重（公斤）│己○○所得貨款    │
├──┼───────┼──────┼──────┼──────┼─────────┤
│ １ │98年8 月23日  │16390       │9140        │7250        │不詳              │
│    │10時41分許    │            │            │            │                  │
├──┼───────┼──────┼──────┼──────┼─────────┤
│ ２ │98年9月7日    │16110       │9090        │7020        │不詳              │
│    │11時0分許     │            │            │            │                  │
├──┼───────┼──────┼──────┼──────┼─────────┤
│ ３ │99年9月14日   │16100       │9110        │6990        │5 萬9000元        │
│    │15時25分      │            │            │            │（每公斤約8.4元） │
└──┴───────┴──────┴──────┴──────┴─────────┘
附錄本案論罪科刑法條：
刑法第320條第1項
意圖為自己或第三人不法之所有，而竊取他人之動產者，為竊盜
罪，處五年以下有期徒刑、拘役或五百元以下罰金。

司法院資訊處製作；財團法人民間司法改革基金會備份。
